【裁判字號】    91,交聲,476
【裁判日期】    920129
【裁判案由】    聲明異議
【裁判全文】
臺灣高雄地方法院刑事裁定                        九十一年度交聲字第四七六號
    原處分機關  高雄巿交通事件裁決所
    異  議  人  甲○○  男  五十八歲（民國三十三年四月十日生）
    即受處分人
右列異議人因違反道路交通管理處罰條例案件，對於高雄市交通事件裁決所九十一年
八月五日所為之處分（原處分案號：北縣警交字第Ｃ00000000號）聲明異議
，本院裁定如左：
    主  文
異議駁回。
    理  由
一、聲明異議意旨略以︰受處分人即異議人甲○○於民國九十一年五月二十五日二十
    三時四十分，因與親友聚餐並小酌，其配偶乃不准其酒後駕車，故其只好以手推
    機車欲經過台北縣秀朗橋而返家，是其並無酒後駕車之情事；再該秀朗橋係聯絡
    台北縣市○○○○道路，在夜間路燈昏暗，甚多汽、機車同向合流行駛（因該日
    慢車道封閉檢修）及開啟大燈照射情況下，在逆光動態行駛車輛下，除大燈亮光
    外，應無所見，故當日於路旁執行酒測之員警始會誤認受處分人係騎乘機車，並
    在發現路檢後改以手推車前進，是其當日雖有喝酒，酒測值亦達零點四五ＭＧ／
    Ｌ，然事情發生時其並未駕車，故酒後駕車之事件，應無構成，爰依法對原處分
    提出聲明異議。
二、按汽車駕駛人，駕駛汽車經測試檢定有酒精濃度超過規定標準者，處新臺幣（下
    同）一萬五千元以上六萬元以下罰鍰，並當場禁止其駕駛及吊扣其駕駛執照一年
    ；汽車駕駛人有飲用酒類或其他類似物後其吐氣所含酒精濃度超過每公升○‧二
    五毫克或血液中酒精濃度超過百分之○‧○五以上之情形者，不得駕車，道路交
    通管理處罰條例第第三十五條第一項第一款及道路交通安全規則第一百十四條第
    二款分別定有明文。
三、經查︰
  (一)異議人甲○○已於本院調查中坦承：其確於九十一年五月二十五日與其親友共同
    吃飯並飲酒，並對其酒測值達零點四五ＭＧ／Ｌ已超過規定之標準值一節，並無
    意見，此觀諸本院九十一年九月九日之訊問筆錄第二頁、第三頁即明，故可證異
    議人確有飲酒之事實。
  (二)次查，異議人甲○○既於當日與其親友共同聚餐，席間亦有其配偶在場，是若其
    配偶真為阻止其酒後駕車，應係由其配偶或親友載異議人返家，或由異議人自行
    搭乘計程車返家，怎可能任由已酒醉之異議人自聚餐之餐廳一路以手推車至聯絡
    台北縣市且交通繁忙之秀朗橋；況當日秀朗橋之慢車道並因施工封閉而使快慢車
    道之車輛匯流於一道（此可參內政部營建署營署北字第○九一三一○八八六八號
    函），更增添其危險性，是異議人殊無可能全程以緩慢之速度以手推車於該秀朗
    橋上，與異議人同向之汽、機車更不會容忍此番情況發生，是異議人辯稱其於當
    日並無騎乘機車，而係以手推車一節，已有可疑。
  (三)再自當日執行酒測攔檢勤務之員警乙○○於本院調查中所證稱：「（當天情形？
    ）當天異議人有開燈，也有騎車，我們摸他車子的引擎是熱熱的，從異議人將引
    擎關掉，到我們那裡約有一百五十公尺」、「這個地點是我們的交通稽查點，這
    種情形也是常常有，如果異議人沒有熄火關大燈，我們也不會去特別注意，就是
    因為他有關大燈，我們才特別注意」等語（參本院九十一年九月九日之訊問筆錄
    第三頁），是可知當日員警之所以會特別注意異議人所騎乘之機車，乃係因其原
    係開大燈行駛，然於接近路檢據點時，竟特別熄火關大燈所致；而異議人究係騎
    乘機車或係以手推車，就其與機車間之相對關係及行進速度而言，顯有不同，是
    縱使事發時係屬晚間且於橋面上，亦無礙執勤警員就此部分之觀察。況若異議人
    未騎乘機車，則何以該機車接近引擎處會有微熱感，此顯不合常理。綜上所述，
    足認異議人甲○○確有騎乘輕型機車並經測試檢定酒精濃度超過規定標準每公升
    零點二五毫克甚多之情形，至為灼然。
  (四)準此而論，原處分機關據以援引首揭規定，裁處異議人甲○○罰鍰三萬元，並吊
    扣駕駛執照十二個月，並無何違法或不當，罰鍰金額亦稱妥適。從而，異議人執
    前揭聲明異議意旨而提起本件聲明異議，為無理由，應予駁回。
據上論結，應依道路交通案件處理辦法第十九條，裁定如主文。
中      華      民      國    九十二   年      一      月    二十九     日
                                臺灣高雄地方法院交通法庭
                                    法  官    林靜梅
右正本證明與原本無異。
如不服本裁定，應於裁定送達後五日內，向本院提出抗告狀。
                                    書記官    洪生輝
中    華    民    國      九十二      年      一      月      三十      日


司法院資訊處製作；財團法人民間司法改革基金會備份。
